【裁判字號】    89,易,2651
【裁判日期】    900216
【裁判案由】    動產擔保交易法
【裁判全文】
臺灣臺北地方法院刑事判決                        八十九年度易字第二六五一號
    公  訴  人  臺灣臺北地方法院檢察署檢察官
    被      告  甲  ○
右列被告因違反動產擔保交易法案件，經檢察官聲請以簡易判決處刑（八十九年度偵
字第一三七七二號），經本院受理後（受理案號為八十九年度簡字第一二七二號），
認不宜以簡易判決處刑，適用通常程序判決如左：
    主      文
甲○動產擔保交易之債務人，意圖不法之利益，將標的物遷移，致生損害於債權人，
科罰金貳仟元，如易服勞役以參佰元折算壹日。
    事      實
一、甲○前於民國八十一年一月間因犯煙毒案件，經本院判處有期徒刑四年，經其向
    台灣高等法院提起上訴後，由該院於八十一年六月十一日判決駁回其上訴而告確
    定，甲○又於八十一年十一月三十日因犯違反麻醉藥品管理條例案件，由台灣高
    等法院判處有期徒刑七月確定，嗣由台灣高等法院於八十四年七月二十五日就其
    所犯上開二罪合併定執行刑為有期徒刑四年二月，依檢察官所簽發執行指揮書之
    記載應於八十六年一月二十三日執行完畢；甲○又於八十二年五月間因犯煙毒案
    件，經台灣板橋地方法院判處有期徒刑四年；另於同年八月間因犯違反麻醉藥品
    管理條例案件，經台灣高等法院判處有期徒刑八月；又於八十二年十月間因犯偽
    造文書、違反麻醉藥品管理條等例案件，經台灣板橋地方法院各判處有期徒刑七
    月及有期徒刑一年二月，經其向台灣高等法院提起上訴後，由該院於八十二年十
    二月二十三日駁回其上訴而告確定，嗣並由台灣高等法院於八十四年二月二十八
    日以該院八十四年度聲字第三五五號裁定就甲○所犯上開四罪，合併定執行刑為
    有期徒刑五年七月，並由檢察官簽發執行指揮書自其前開四年二月有期徒刑執行
    完畢翌日（即八十六年一月二十四日）接續執行，依執行指揮書之記載本應於九
    十一年八月七日執行完畢，嗣於八十五年六月七日縮短刑期假釋出監，假釋期間
    應於九十一年六月十八日屆滿，甲○於後述行為時尚在假釋期間內（甲○以上前
    科於本件均不構成累犯）。
二、甲○於八十八年九月六日，以動產擔保法所定附條件買賣方式，在台北縣板橋市
    ○○路二六八號，向大同股份有限公司（以下稱大同公司）所屬自強服務站購買
    康柏牌手提式電腦一套，並訂立附條件買賣契約，而為動產擔保交易法之債務人
    ，甲○與大同公司於上開契約中約定該套電腦總價金為新台幣（以下同）九萬一
    千八百八十元，除自備款為四千一百六十元外，餘由甲○以每月為一期給付大同
    公司五千一百六十元，在甲○未付清全部價金前，該動產擔保交易標的物即電腦
    一套之所有權仍為大同公司所有，甲○僅得在該套電腦約定之存放處所即台北縣
    新店市○○路五四巷二號一樓占有使用，且不得將該套電腦遷移，詎甲○於繳付
    自備款及第一期至第三期之分期價金後，即因家中經濟拮倨，而於八十九年一月
    間意圖為不法利益，擅自將該套電腦遷移，並開始拒付應給付予大同公司之分期
    價金，而使大同公司追索無著，而致生損害於動產擔保交易債權人即大同公司。
三、案經大同公司自強服務站負責人乙○○向台灣台北地方法院檢察署檢察官告發後
    ，由台灣台北地方法院檢察署檢察官偵查起訴。
      理      由
一、右揭事實二之部分業據被告於本院調查、審理時供承不諱（本院八十九年十二月
    八日訊問筆錄、九十年一月十日審判筆錄參照），核與被害人大同公司所屬自強
    服務站之負責人乙○○於檢察官偵查中及本院調查時所指稱之情節相符（偵查卷
    第十三頁及第二一頁訊問筆錄、本院前述訊問及審判筆錄參照），並有由被告與
    大同公司就上開電腦所簽訂之附條件買賣契約書附卷足憑（偵查卷第四頁至第第
    五頁參照），是依（一）被害人大同公司所屬自強服務站之負責人乙○○之供述
    及（二）附卷之附條件買賣契約書等補強證據已足資擔保被告於本院調查、審理
    中所為上開任意性自白具有相當程度之真實性，而得使本院確信被告前述自白之
    犯罪事實確屬真實，從而依刑事訴訟法第一百五十六條第一項「被告之自白，非
    出於強暴、脅迫、利誘、詐欺、違法羈押或其他不正之方法，且與事實相符者，
    得為證據。」及第二項「被告之自白，不得作為有罪判決之唯一證據，仍應調查
    其他必要之證據，以察其是否與事實相符。」規定，本院自得依被告前述自白及
    各該補強證據認定被告確有為前述犯行，本件事證明確，被告犯行堪以認定。
二、核被告甲○所為，係犯動產擔保交易法第三十八條動產擔保交易之債務人，意圖
    不法之利益，將標的物遷移，致生損害於債權人罪。爰審酌被告其犯罪手段、智
    識程度、所生危害、犯後已全部清償被害人大同公司其前未給付完畢之買賣價金
    ，被害人大同公司不表追究（本院九十年一月十日被害人大同公司所屬自強服務
    站負責人乙○○之供述筆錄參照）暨於本院調查、審理中皆能坦承犯行顯已知所
    悔悟等一切情狀，本院認以對其科以動產擔保交易法第三十八條法定刑中之罰金
    刑，即可對被告產生警惕及教化之作用，並與其所為犯行相當，無科以該條法定
    刑中有期徒刑或拘役刑之必要，爰量處如主文所示之刑，並諭知易服勞役之折算
    標準。
據上論斷，應依刑事訴訟法第四百五十二條、第二百九十九條第一項前段，動產擔保
交易法第三十八條，刑法第十一條前段、第四十二條第二項，罰金罰鍰提高標準條例
第一條前段、第二條，判決如主文。
本案經檢察官許永欽到庭執行職務
中      華      民      國    九十      年      二      月     十六     日
                                      臺灣臺北地方法院刑事第三庭
                                          法  官  葉  建  廷
右正本證明與原本無異。
如不服本判決，應於判決送達後十日內向本院提出上訴狀 (應附繕本) ，上訴於
臺灣高等法院。
                                          書記官  許  婉  如
中      華      民      國    九十      年      二      月     十六     日
附錄本案論罪科刑法條全文：
動產擔保交易法第三十八條：
動產擔保交易之債務人，意圖不法之利益，將標的物遷移、出賣、出質、移轉、抵押
或為其他處分，致生損害於債權人者，處三年以下有期徒刑、拘役或科或併科六千元
以下之罰金。


司法院資訊處製作；財團法人民間司法改革基金會備份。
